【裁判字號】    91,訴,1038
【裁判日期】    920128
【裁判案由】    給付貨款
【裁判全文】
臺灣彰化地方法院民事判決  九十一年度訴字第一○三八號
    原      告    巧益實業有限公司
    法定代理人    乙○○
    訴訟代理人    張績寶律師
    複  代理人    張繼準律師
    被      告    雅史企業股份有限公司
                              .
    法定代理人    甲○○
    訴訟代理人    楊振芳律師
    複  代理人    李淵源律師
右當事人間請求給付貨款事件，本院判決如左：
    主      文
被告應給付原告新台幣壹佰柒拾萬柒仟伍佰伍拾貳元，及自民國九十一年十月三十一
日起，到清償日止，按週年利率百分之五計算的利息。
訴訟費用由被告負擔。
本判決於原告以新台幣伍拾柒萬元提供擔保後，得為假執行；但被告如在假執行程序
實施前，以新台幣壹佰柒拾萬柒仟伍佰伍拾貳元為原告預先提供擔保，得免為假執行
。
    事      實
甲、原告方面：
一、聲明：如主文第一項所示，並且願意提供擔保，聲請宣告假執行。
二、陳述：
  （一）被告在民國九十年十二月十七日向原告購買皮椅一批，價金為新台幣二百六
        十五萬零四百七十七元，原告已經在九十一年一月三日將上述貨品交付被告
        ，並且開立發票向被告請款，不料被告只給付其中九十萬元，及代墊報關費
        用四萬二千九百二十五元，餘款一百七十萬七千五百五十二元遲不給付，雖
        經原告多次函催，仍置之不理，因依買賣契約，提起本訴。
  （二）誠如被告所言，兩造常有生意往來，而且付款條件向來約定「ＴＴ３０天」
        ，也就是貨到三十天內付款，此有原告提出的訂單影本三分可證。然被告提
        出的訂單影本，上面所記載的付款條件卻是：「國外客戶匯款入帳後，七天
        內匯款至巧益」，顯然不合兩造生意往來付款方式的常規，原告否認是當時
        的訂單。退一步來說，即使是當時的訂單，但被告一直未就英國「ＯＦＦＩ
        ＣＥ  ＭＡＮＩＡ」客戶是否未付款及已對該公司追討貨款等事實，舉出證
        據加以證實，只空口辯稱「ＯＦＦＩＣＥ  ＭＡＮＩＡ」客戶既然未將剩餘
        款項匯入被告帳戶，被告自不用給付貨款給原告云云，實在難以採信，不能
        作為依據。其實，前述皮椅是被告向原告所購買，與「ＯＦＦＩＣＥ  ＭＡ
        ＮＩＡ」毫無關係，而且該皮椅已由原告交付被告，並且開立發票向被告請
        款，也為被告所不否認，則原告請求被告給付貨款，就有根據。
乙、被告方面：
一、聲明：駁回原告之訴及假執行的聲請，如受不利的判決，願意提供擔保，聲請宣
    告免為假執行。
二、陳述：
  （一）兩造常有生意往來，九十年九月間，被告曾介紹英國客戶「ＯＦＦＩＣＥ
        ＭＡＮＩＡ」要向原告購買皮椅一批，但當時原告認為買方要求貨款需在貨
        到三個月才支付，付款期限過久，風險過大，而未成交。同年十二月間，原
        告主動找被告，問到「ＯＦＦＩＣＥ  ＭＡＮＩＡ」是否仍願意購買皮椅，
        如果願意，原告願依其先前所提的付款條件出賣，不過因為原告與「ＯＦＦ
        ＩＣＥ  ＭＡＮＩＡ」不曾有過交易，而且貨到三個月方式付款，風險較大
        ，「ＯＦＦＩＣＥ  ＭＡＮＩＡ」又遠在英國，原告願意給被告貨款總額百
        分之五的傭金，而由被告出面向原告訂貨，如果將來「ＯＦＦＩＣＥ  ＭＡ
        ＮＩＡ」不能依約給付貨款，其風險由兩造各負擔一半，被告同意，才在九
        十年十二月十七日以被告的名義向原告下訂購單，約定付款條件為「國外客
        戶匯款入帳後，七天內匯款至巧益」，此事實有訂購單可憑。不料，「ＯＦ
        ＦＩＣＥ  ＭＡＮＩＡ」只匯了兩次貨款，約折合新台幣九十萬元給被告支
        付原告，之後就不再給付其餘貨款。為此，被告已經委託國際徵信公司向「
        ＯＦＦＩＣＥ  ＭＡＮＩＡ」催討貨款。依兩造約定「國外客戶匯款入帳後
        ，七天內匯款至巧益」的付款條件，「ＯＦＦＩＣＥ  ＭＡＮＩＡ」既然未
        將其餘貨款匯入被告的帳戶，兩造間的付款條件就還沒有成就，被告自然不
        用付貨款給原告。原告請求被告給付貨款，實在沒有理由。退一步來說，即
        使認為被告仍需支付貨款餘額給原告，則因兩造既然約定「風險各負擔一半
        」，原告也只能請求未付貨款的半數，其請求未付貨款的全數，使被告負擔
        全部的風險，也沒有理由。
    理      由
一、原告主張被告在九十年十二月十七日向原告購買皮椅一批，價金為二百六十五萬
    零四百七十七元，原告已經在九十一年一月三日將上述貨品交付被告，並且開立
    發票向被告請款，不料被告只給付其中九十萬元，及代墊報關費用四萬二千九百
    二十五元，餘款一百七十萬七千五百五十二元遲不給付等事實，已經提出通知書
    及統一發票作為證據，被告對於有以其名義向原告購買皮椅，價金為二百六十五
    萬零四百七十七元，尚有價金一百七十萬七千五百五十二元沒有給付原告的事實
    ，也不加以爭執。被告雖然辯解說前述皮椅是其英國客戶「ＯＦＦＩＣＥ  ＭＡ
    ＮＩＡ」向原告所購買，因原告認為這件買賣風險較大，乃與被告約定被告應在
    國外客戶「ＯＦＦＩＣＥ  ＭＡＮＩＡ」匯款入帳後，七天內匯款給原告，如果
    將來「ＯＦＦＩＣＥ  ＭＡＮＩＡ」不能依約給付貨款，其風險由兩造各負擔一
    半，並且提出被告名義的訂購單影本一件以為憑證，但為原告所否認，且該訂購
    單影本又無原告的簽名，被告也不能證明訂購單為真正，其前述辯解無從信為實
    在。因此，被告以「ＯＦＦＩＣＥ  ＭＡＮＩＡ」未將其餘貨款一百七十萬七千
    五百五十二元匯入被告的帳戶，兩造間的付款條件還沒有成就，以及兩造有約定
    「風險各負擔一半」，原告也只能請求未付貨款的半數為理由，拒絕給付貨款，
    沒有法律依據，不能採取，應認原告的主張為實在。
二、從而，原告依據買賣契約，請求被告給付一百七十萬七千五百五十二元，及自九
    十一年十月三十一日（起訴狀繕本送達被告次日）起，到清償日止，按週年利率
    百分之五計算的利息，為有理由，應該加以准許。
三、兩造陳明願意提供擔保，聲請宣告假執行或者免為假執行，都有法律上的根據，
    本院於考量後，決定相當的擔保金額加以准許。
四、結論：原告之訴為有理由，本院依民事訴訟法第七十八條、第三百九十條第二項
    、第三百九十二條判決如主文所表示。
中      華      民      國    九十二    年      一      月    二十八    日
                                        民事第二庭
~B法      官  廖國佑
右為正本係照原本作成。
如對本判決上訴，應於判決送達後二十日內向本院提出上訴狀。
中      華      民      國    九十二    年      一      月    二十八    日
~B法院書記官  莊素美


司法院資訊處製作；財團法人民間司法改革基金會備份。
